臺灣臺北地方法院民事判決　九十一年度重訴字第一五一六號
　　原　　　告　　泛亞商業銀行股份有限公司
　　法定代理人　　乙○○
　　訴訟代理人　　丙○○
　　被　　　告　　全聯國際貿易股份有限公司
　　被　　　告　　甲○○
右當事人間請求給付借款事件，本院判決如左：
    主    文
被告應連帶給付原告美金壹拾萬肆仟伍佰捌拾元柒角伍元及新台幣肆佰萬元，及
如附表所示之本金、利息、違約金。其中美金部分，並得按清償當時原告賣出匯率折
算新台幣給付之。
訴訟費用由被告連帶負擔。
本判決第一項於原告以新台幣貳佰玖拾萬元供擔保後，得假執行；但被告全聯國際貿
易股份有限公司、丁○○如於假執行程序實施前，以新台幣捌佰陸拾肆萬仟壹佰
拾玖元為原告預供擔保，得免為假執行。
    事    實
甲、原告方面：
一、聲明：除假執行擔保金額外，如主文第一項所示。
二、陳述：
  (一)被告全聯國際貿易股份有限公司  (下稱全聯公司)以其餘被告為連帶保證人，於
    民國八十九年八月三十日與原告簽訂託收進口物資融資契約，約定於美金五十萬
    元之額度內可申請融資循環動用，惟每筆動用期限不得超過一百八十天，利率按
    原告美金放款利率減百分之一計算，各筆本金於動用期限屆至一次清償，契約期
    限一年。期間若有逾期償還本息者，須按借款總餘額自應償還日起，逾期清償在
    六個月以內者，按上開利率百分之十，超過六個月者，超過部分按上開利率百分
    之二十計付違約金，被告全聯公司並應按還款日當時原告掛牌賣出匯率折付新台
    幣或逕以外匯清償。而被告全聯公司分別自八十九年十月二十五日起陸續向原告
    申請動用五筆款項用以墊付其所進口物資之款項，有關動用時間、金額、利率、
    期限等均如附表一所示。
  (二)被告全聯公司以其餘被告為連帶保證人，復於八十九年八月三十日向原告簽請週
    轉金貸款借據，約定於新台幣四百萬元之額度內可申請循環動用，期間以每月為
    一期，依動用之本金餘額按月繳交利息，利率按年息百分之九、七三，並按原告
    基本放款利率加百分之一、二五之調整而浮動，本金到期一次清償，期限為一年
    ，期間若有逾期償還本息者，須按借款總餘額自應償還日起，逾期清償在六個月
    以內者，按上開利率百分之十，超過六個月者，超過部分按上開利率百分之二十
    計付違約金。而被告全聯公司於八十九年十二月三十日申請動用新台幣四百萬元
    ，約定清償期限為九十年八月三十日，並約定借款利息為年利率百分之九、七三
    。
  (三)詎前開借款清償期均已屆至，屢向被告催討，均置之不理，原告依法陸續抵銷被
    告全聯公司之數筆存款，其抵銷時間、抵銷金額、抵銷明細  (抵銷之欠款債務)
    、抵銷之本金、利息、違約金等，如附表二之抵銷明細表所示，尚餘部分本利迄
    未清償，爰依消費借貸及連帶保證法律關係，提起本件訴訟。
  (四)本院九十年度促字第二三四０三號支付命令並未確定，故無被告所謂的重覆請求
    。
三、證據：提出託收進口物資融資契約、授信動用申請書、外幣進口融資通知書、週
    轉金貸款借據、撥款通知書、約定書、客戶授受信及保證查詢單、一般放款往來
    明細查詢單、抵銷通知函等件為證。
乙、被告甲○○方面：
    被告未於言詞辯論期日到場，亦未提出書狀作何聲明或陳述。
丙、被告全聯公司、丁○○方面：
一、聲明：駁回原告之訴及其假執行之聲請，如受不利益判決，願提供擔保，請准宣
    告免為假執行。
二、陳述：
  (一)原告就本件借款另案申請本院核發九十年度促字第二三四０三號支付命令，本件
    為重覆請求。
  (二)原告在前開申請本院核發支付命令前，即分別自被告二人在原告大安分行之現金
    存款抵償本件借款之一部，分別為新台幣五十二萬五千五百零八元、三十四萬八
    千九百三十八元三角二分、二千零八十三元、十三元，共計新台幣八十七萬六千
    五百四十三元三角二分，及美金一百四十一元四角二分。
  (三)原告未告知被告之情況下，逕於九十年四月二十七日將被告設在該行之存款抵償
    本件借款，因原告早於九十年三月間申報八十九年所得稅時，即預以該帳戶之存
    款繳納稅款，使稅捐機關屆時扣款時，無法兌領，造成被告積欠稅賦。
三、證據：提出本院九十年度促字第二三四０三號支付命令、抵銷通知函、八十九年
    度綜合所得稅核定稅額繳款書、一般放款往來明細查詢單為證。
四、本院依職調閱本院九十年度促字第二三四０三號及九十一年度司字第三一號卷宗
    。
    理　　由
一、被告全聯公司業經為解散登記，並進行清算中，其清算人為丁○○等情，業經本
    院依職權調閱九十一年度司字第三一號卷宗，核閱無訛，是以被告丁○○為清算
    中之全聯公司法定代理人；另本件借款，原告前曾向本院申請核發九十年度促字
    第二三四０三號支付命令，惟因未能合法送達，該支付命令尚未確定等情，亦經
    本院調閱該民事卷宗，核閱相符，就本件借款，原告並未取得與確定判決有同一
    效力之支付命令，原告自得提起本件訴訟，合先敘明。
二、本件被告甲○○未於言詞辯論期日到場，核無民事訴訟法第三百八十六條所列各
    款情形，應依原告之聲請，由其一造辯論而為判決。
三、本件原告主張之事實，已據其提出託收進口物資融資契約、授信動用申請書、外
    幣進口融資通知書、週轉金貸款借據、撥款通知書、約定書、客戶授受信及保證
    查詢單、一般放款往來明細查詢單、抵銷通知函等件為證，核屬相符，且為被告
    全聯公司、丁○○所不爭，另被告甲○○已於相當時期受合法之通知，於言詞辯
    論期日不到場，亦未提出準備書狀爭執，依民事訴訟法第二百八十條第三項前段
    準用同法條第一項之規定，被告甲○○視為自認，是原告主張之事實，堪信為真
    實。
四、按以外國通用貨幣定給付額者，債務人得按給付時給付地之市價，以中華民國通
    用貨幣給付之，民法第二百零二條定有明文，依前開規定，在以外國通用貨幣定
    給付額之情形，僅債務人對於依何種貨幣給付具有選擇權，惟依私法自治原則，
    於當事人間有特約定時，債權人亦可請求債務人將外國通用貨幣折算新台幣而為
    給付。揆諸前揭說明，原告與被告簽訂之託收進口物資融資契約第三條第一項規
    定：「：：該項由  貴行  (即原告)融墊之款項 (：：)，立約人 (即被告)應按
    還款日當時貴行掛牌賣出匯率折付新台幣或逕以外匯清償，：：」，是原告自得
    請求被告連帶給付美金十三萬四千五百八十三元七角五分，及如附表編號一至五
    所示之利息、遲延利息及違約金，並得按清償當時原告賣出匯率折算新台幣給付
    之。
五、從而原告依消費借貸及連帶保證契約請求被告連帶給付美金十三萬四千五百八十
    三元七角五分及新台幣四百萬元，及如附表所示之利息、遲延利息及違約金，其
    中美金部分，並得按清償當時原告賣出匯率折算新台幣給付之，為有理由，應予
    准許。
六、原告與被告全聯公司、丁○○均陳明願供擔保請為宣告假執行或免為假執行，經
    核均與規定相符，爰分別酌定相當之擔保金額予以宣告。
七、結論：本件原告之訴為有理由，依民事訴訟法第三百八十五條第一項前段、第八
    十五條第二項、第三百九十條第二項、第三百九十二條，判決如主文。
中　　　華　　　民　　　國　　九十一　　年　　　八　　　月　　十五　　日
                                            民事第五庭法      官　李媛媛
右為正本係照原本作成
如對本判決上訴，須於判決送達後廿日內向本院提出上訴狀
中　　　華　　　民　　　國　　九十一　　年　　　八　　　月　　十五　　日
　　　　　　　　　　　　　　　　　　　　　　　　　　　書　記　官　楊秋鈴
